臺灣高雄地方法院民事裁定　　　　　 110年度雄簡聲字第83號
聲　請　人　李宥霖　



相　對　人　李○萱　
法定代理人　黃靖柔即黃萩鈴
上列當事人間聲請停止執行事件，本院裁定如下：
    主  文
聲請駁回。
    理  由
一、聲請意旨略以：相對人持台灣彰化地方法院108 年司家非調
    字第159 號給付扶養費事件調解筆錄，聲請本院110 年司執
    字第88687 號強制執行，扣押聲請人在第三人公司每月薪資
    ，聲請人已向台灣彰化地方法院( 下稱彰院) 訴請撤銷上開
    給付扶養費訴訟( 該院110 年司家非調字第290 號事件) ，
    為此爰聲請供擔保准予停止強制執行程序等語。
二、按有回復原狀之聲請，或提起再審或異議之訴，或對於和解
    為繼續審判之請求，或提起宣告調解無效之訴、撤銷調解之
    訴，或對於許可強制執行之裁定提起抗告時，法院因必要情
    形或依聲請定相當並確實之擔保，得為停止強制執行之裁定
    。強制執行法第18條第2 項固有明定。惟同法第18條第1 項
    亦規範強制執行程序開始後，除法律另有規定外，不停止執
    行。明示以不停止執行為原則。而所謂必要情形，由法院依
    職權裁量定之，法院為此決定，應就強制執行法第18條第2
    項所列訴訟在法律上是否顯無理由，以及如不停止執行，將
    來是否難於回復執行前之狀態，及倘予停止執行，是否無法
    防止債務人濫行訴訟以拖延執行，致債權人之權利無法迅速
    實現等各種情形予以斟酌，以資平衡兼顧債務人及債權人雙
    方之利益。於債務人聲明願供擔保時，亦然。非謂債務人以
    提起強制執行法第18條第2 項所列訴訟為由且聲明願供擔保
    而聲請停止強制執行程序時，法院須一律予以准許（最高法
    院99年度台抗字第973 號裁定要旨參照）。
三、又執行名義成立後，如有消滅或妨礙債權人請求之事由發生
    ，債務人得於強制執行程序終結前，向執行法院對債權人提
    起異議之訴。如以裁判為執行名義時，其為異議原因之事實
    發生在前訴訟言詞辯論終結後者，亦得主張之。強制執行法
    第14條第1 項定有明文。經查，聲請人向彰院聲請撤銷給付
    扶養事件，其理由以聲請人願每月支付兩造之女李○萱每月
    扶養費新臺幣( 下同) 7,500 元，係以與黃靖柔共同監護兩
    造子女二人為前提約束共識，然黃靖柔自109 年3 月間以申
    請補助等為由要求聲請人共同辦理讓出監護權事，在109 年
    3 月13日達成協議讓出監護權時扶養費由黃靖柔負擔，聲請
    人才會同意讓出監護權，否則為何要讓出監護權，聲請人按
    月給付扶養費至109 年8 月間，聲請人未積欠扶養費等，提
    起訴訟並聲請解除強制執行命令等。查，聲請人之起訴狀未
    具體敘明係提起何類型之異議訴訟，亦未記載其法律依據，
    已難認為所提之聲請事件係針對本院上開執行事件提起債務
    人異議之訴。
四、況相對人向本院聲請強制執行所請求聲請人給付扶養費之期
    間係自109 年9 月15日起算，亦與上開聲請人自陳按月給付
    至109 年8 月間相符，難認聲請人未積欠扶養費，參以相對
    人聲請強制執行時提出之彰院108 年司家非調字第159 號調
    解筆錄，雖記載聲請人與黃靖柔共同擔任親權人，惟二子女
    與黃靖柔共同生活，由黃靖柔擔任主要照顧者等，相對人請
    求以上開調解筆錄聲請給付積欠之子女扶養費，合於調解筆
    錄之記載，聲請人聲請上開撤銷給付扶養費事件，雖以已於
    109 年3 月達成協議不負擔扶養費，然又自陳已按月給付扶
    養費至109年8月，所為陳述亦有矛盾；本件認聲請人之主張
    不合於上開得聲請停止強制執行之要件，難認有停止執行之
    必要。
五、綜上，本件聲請人之聲請為無理由，應予駁回。依強制執行
    法第30條之1 ，民事訴訟法第95條、第78條，裁定如主文。
中    華    民    國   110    年    11    月    26    日
                  高雄簡易庭  法  官  林玉心
以上正本係照原本作成。
如不服本裁定，應於送達後10日內，向本院提出抗告，並繳納抗
告費新臺幣1,000 元。
中    華    民    國   110    年    11    月    26    日
                              書記官  李月君